臺灣新北地方法院板橋簡易庭小額民事判決
111年度板小字第3893號
原      告  臺灣土地銀行股份有限公司

法定代理人  何英明  
訴訟代理人  蔡秉軒  


被      告  徐慈霜  
上列當事人間請求清償借款事件，於中華民國111年11月8日辯論
終結，本院判決如下：
    主  文
被告應給付原告新臺幣玖萬叁仟叁佰叁拾捌元，及自民國一百一
十一年六月十三日起至清償日止，按年息百分之一點八四五計算
之利息，暨自民國一百一十一年七月十四日起至清償日止，逾期
在六個月以內者，按上開利率百分之十；逾期超過六個月者，就
超過部分，按上開利率百分之二十計算之違約金。
訴訟費用新臺幣壹仟元由被告負擔。
本判決得假執行。
    事實及理由要領
一、原告主張：被告於民國（下同）110年7月13日向原告借款新
    臺幣（下同）10萬元，約定借款期間自110年7月13日起至11
    3年7月13日止，並約定自撥款日起，前6個月按月計息，第7
    個月起依年金法按月平均攤還本息；利息由勞動部依嚴重性
    特殊傳染性肺炎勞工紓困貸款相關規定補貼1年利息，被告
    應自撥款日第7個月起至第12個月依前開約定攤還本金，第1
    3個月至第36個月攤還本金及利息，若逾期未繳，得依法催
    收及追償；若第7個月起，積欠本金達3個月者，勞動部即停
    止補貼利息，改依借據契約第6條約定計算遲延利息及違約
    金；並得依借據契約第14條第1項約定主張被告喪失期限利
    益，視為全部到期，被告即應償還全部借款。詎被告未繳付
    於111年6月12日應繳付之本金及利息，迄今已積欠超過3個
    月，屢經催討無效。依約定借款即視為全部到期，應即償還
    全部借款，並自111年6月13日起計算利息，及自111年7月14
    日起計算違約金。為此，爰依消費借貸之法律關係提起本訴
    ，求為判決如主文所示等情，業據原告提出借據、授信請核
    書、放款支付計算書及客戶往來明細查詢表等件為證，且為
    被告所不爭執，自堪信原告之主張為真正。
二、從而，原告依消費借貸之法律關係訴請被告給付如主文所示
    之金額、利息及違約金，即無不合，應予准許。
三、本件係民事訴訟法第436條之8所定之小額訴訟事件，而為被
    告敗訴之判決，應依同法第436條之20之規定，依職權宣告
    假執行。
中　　華　　民　　國　　111 　年　　12　　月　　13　　日
                  臺灣新北地方法院板橋簡易庭
                      法    官  李崇豪
上列為正本係照原本作成。
如不服本判決，應於收受送達後20日內以違背法令為理由向本院
提出上訴狀（上訴理由依法應表明一、原判決所違背之法令及其
具體內容。二、依訴訟資料可認為原判決有違背法令之具體事實
。）如於本判決宣示後送達前提起上訴者，應於判決送達後20日
內補提上訴理由書（須附繕本），如未於上訴後20日內補提合法
上訴理由書，法院得逕以裁定駁回上訴。
中　　華　　民　　國　　111 　年　　12　　月　　13　　日
                      書 記 官  葉子榕